【裁判字號】    96,聲判,61
【裁判日期】    970415
【裁判案由】    聲請交付審判
【裁判全文】
臺灣士林地方法院刑事裁定              96年度聲判字第61號
聲  請  人  丙○○
被      告  裕隆汽車製造股份有限公司
兼上代表人  甲○○
被      告  乙○○
            丁○○
上列聲請人因告訴被告等違反著作權法案件，不服臺灣高等法院
檢察署檢察長駁回再議之處分（96年度上聲議字第3671號），聲
請交付審判，本院裁定如下：
    主  文
聲請駁回。
    理  由
一、本件聲請交付審判意旨略以：
  (一)依被告裕隆汽車製造股份有限公司（下稱裕隆公司）於各大
    媒體標榜所生產之「NEW MARCH 」車系車種，係「第一部會
    說話的車子MARCH 語音精靈」等廣告觀之，被告裕隆公司對
    該語音精靈系統重視程度高，殊難想像以被告甲○○、乙○○及丁○○等人之職位，未曾經由研發人員報告而知悉該語
    音精靈系統之研發，並參與監督及指導。原不起訴處分及駁
    回再議之處分竟僅以被告甲○○、丁○○、乙○○分別為董
    事長、副董事長、總經理，並未參與研發過程等語，逕為排
    除被告等人涉案之可能，顯與情理有違。
  (二)再聲請人曾於民國85年9 月6 日將該「多向引擎保護器裝置
    」之線路圖、程式、說明書、圖型、錄音及使用說明等資料
    交予被告裕隆公司，此有證人李元琅於偵查中證稱：曾與聲
    請人丙○○前往裕隆公司交車中心為先前所交付之多向引擎
    保護器裝置樣品做調整，... 確實親自將已裝置在裕隆汽車
    交車中心之MARCH 車子上之「樣品」多向引擎保護器裝置做
    調整為直接接觸2 次，調整「MARCH 」車系之汽車語音精靈
    等語可參。且以證人即被告裕隆公司研發電裝部副理兼技術
    課長蔣德智於偵查中所證稱：確實有比對過聲請人之著作權
    、專利權等相關資料才進行研發MARCH 語音精靈等語，顯見
    被告裕隆公司確實掌握聲請人所提出之電腦程式等著作內容
    ，而被告等人確實涉有侵害聲請人著作權之嫌，檢察官未就
    此部分予以進行調查，實屬違誤。
  (三)又原不起訴處分及駁回再議之處分認聲請人委請中興大學就
    系爭「YL2002年MARCH 語音精靈及中控、防盜系統」所使用
    之電腦程式與聲請人之多向引擎保護器裝置所使用之電腦程
    式之鑑定內容，未就是否抄襲或改作聲請人之多向引擎保護
    器裝置所使用之電腦程式為實質鑑定，亦未對上開兩產品之
    創作表達方式進行比對，而認聲請人委請中興大學鑑定之範
    圍與著作權法規範之範疇有所不同，認聲請人就被告裕隆公
    司之IC特徵、腳位（接腳）內容與聲請人系爭裝置有何不同
    未加以說明，且並未就被告等人侵害聲請人之電腦程式、科
    技圖形、電路圖形、輸出範圍、語句等著作權內容特徵進行
    比對，並提出說明。惟聲請人於93年8 月「刑事告訴狀」第
    3 頁第3 行起至第8 行，即陳明聲請人之著作權圖形內容，
    經由微電腦處理從輸出語句、輸出的語文著作權、物、「引
    擎溫度過高」、「車門未關妥」、「引擎機油不足」、「請
    準備加油」... 等不同語句內容，與被告裕隆公司之行銷光
    碟實體車輛語句內容表達、傳輸、播放「NEW MARCH 」車系
    汽車語音精靈經數位IC輸出內容，兩相比對，聲請人已將比
    對結果載明於94年4 月7 日之「刑事陳報狀」附件5- 1汽車
    購買指南雜誌第64頁該公司生產「NEW MARCH 」汽車語音精
    靈文書資料內容，及附件8 、附件8-1 輸出後語音內容，2
    者實質相同，整體性相似高達百分之95% 。且參聲請人於94
    年5 月11日刑事陳報(一)狀之附件一之「汽車語音微電腦系統
    」及「防盜系統」IC腳位註解1 份，及被告裕隆公司送鑑定
    之鑑定報告書2 份，已陳報被告裕隆公司於鈞院民事庭93年
    智字第8 號所提民事答辯狀中被證「二」之侵權鑑定報告書
    中，該2 份侵權鑑定報告書均指出已侵害聲請人之著作權及
    專利範圍，分別為：
  (1)被告裕隆公司所提出被證之中國生產力中心鑑定報告書中第
    8 頁第1 行至第14行止。關於功能、內容、裝置、項目的內
    容範圍結果、目的是相同及改作。
  (2)其中在第8 頁之鑑定報告書中第11行依均等論的要件成立：
    「利用實質相同方法『WHY 』，而達成實質相同功能（FUNC
    TION），得到實質相同結果『SESULT』，與本專利範圍相同
    及內容相同及改作、第9 頁第三項鑑定結果- 內容第3 行至
    第4 行，使用語音方式與專利內容範圍相同。第8 頁第11行
    -電腦汽車語音微電腦保護裝置結果相同。
  (3)另財團法人台灣經濟發展研究之鑑定侵權報告書中，指出第
    32頁MARCH 車系語音系統，範圍內容指出：利用檢知器或感
    應器，知內部汽車車輛狀況「內容資訊」，由界面板傳到微
    處理器，微處理器會於語音記憶中提出適用句子，經由轉換
    器音頻放大器，由裝置汽車中之擴音喇叭輸出警示語音，以
    供駕駛人注意，與聲請人之專利、範圍、內容相同。另第33
    頁第24行至第35頁第4 行之指「MARCH 」車系語音系統內容
    、範圍與聲請人：相同，雖無聲請人主張的「範圍內容多」
    ，但實質的內容仍鑑定為：相同。
  (4)再該第33頁之鑑定侵權報告書中，第三節全要件分析鑑定暨
    結論已侵害分類：「內容相同」、第16行則指出可藉由遙控
    器發射開門、汽車車門開訊，經由「微電腦」開啟車門，可
    供駕駛人進入的結果，兩造均：相同範圍。
  (5)又第34頁之鑑定侵權報告書中：指出會以汽車語音提醒駕駛
    必須保養汽車，鑑定兩造為：相同的內容範圍；至同頁之鑑
    定侵權報告書中指出會以語音警告車速超出時速等，經鑑定
    兩造：應為相同的內容範圍。又關於兩造「語音警示系統」
    由汽車內部範圍各感知器，感測車輛況，透過界面板，傳送
    微電腦處理器處理產生「聲音」裝置而由擴音喇叭語音警示
    ，以提醒駕駛人注意，兩造構成「相同」的內容範圍。
  (四)綜上，聲請人所提出之資料均明顯已就聲請人之著作及被告
    裕隆公司之產品進行鑑定比對，且比對結果亦顯示被告等人
    有侵害聲請人著作權之情形，原不起訴處分及駁回再議之處
    分，均非適法，爰請裁定交付審判云云。
二、按告訴人不服上級法院檢察署檢察長或檢察總長認再議為無
    理由而駁回之處分者，得於接受處分書後10日內委任律師提
    出理由狀，向該管第一審法院聲請交付審判。法院認為交付
    審判之聲請不合法或無理由者，應駁回之，刑事訴訟法第25
    8 條之1 、第258 條之3 第2 項前段分別定有明文。又向法
    院聲請交付審判，係新增對於檢察官不起訴或緩起訴裁量權
    制衡之一種外部監督機制，法院僅就檢察官所為不起訴或緩
    起訴之處分是否正確加以審查，以防止檢察機關濫權，法院
    並非檢察官之延伸，法院亦不負擔偵查之作為。依此立法精
    神，同法第258 條之3 第3 項規定法院審查聲請交付審判案
    件時得為必要之調查，其調查證據之範圍，自應以偵查中曾
    顯現之證據為限；而同法第260 條對於不起訴處分已確定或
    緩起訴處分期滿未經撤銷，因發現新事實新證據者得再行起
    訴之規定，其立法理由說明該條所謂不起訴處分已確定者，
    包括聲請法院交付審判復經駁回者之情形在內，是前述「得
    為必要之調查」，其調查證據範圍，更應以偵查中曾顯現之
    證據為限，不得就告訴人新提出之證據再為調查，亦不得蒐
    集偵查卷以外之證據，否則，將與刑事訴訟法第260 條之再
    行起訴規定，混淆不清，亦將使法院兼任檢察官而有回復糾
    問制度之虞；且法院裁定交付審判，即如同檢察官提起公訴
    使案件進入審判程序，是法院裁定交付審判之前提，必須偵
    查卷內所存證據已符合刑事訴訟法第251 條第1 項規定「足
    認被告有犯罪嫌疑」檢察官應提起公訴之情形，亦即該案件
    已經跨越起訴門檻，否則，縱然法院對於檢察官所認定之基
    礎事實有不同判斷，但如該案件仍須另行蒐證偵查始能判斷
    應否交付審判者，因交付審判審查制度並無如同再議救濟制
    度得為發回原檢察官續行偵查之設計，法院仍應依同法第25
    8 條之3 第2 項前段規定，以聲請無理由裁定駁回。
三、本件聲請人雖以前揭情詞認被告等人仍涉有侵害著作權罪嫌
    ，並以原不起訴處分及再議駁回處分有上開瑕疵為由，而向
    本院聲請交付審判，經查：
  (一)依證人即被告裕隆公司技術中心副理蔣德智於偵查中證稱：
    「伊負責電子系統之開發，MARCH 汽車語音精靈係裕隆公司
    技術中心所研發，該系統自90年4 月起開始使用至91年10月
    ，因客戶反應不佳而未再銷售，伊進行研發時有比對過聲請
    人所取得之專利範圍，認不構成侵害聲請人之專利，且研發
    時伊未曾接觸聲請人所提出之電腦程式著作，亦未加以抄襲
    ，研發過程僅有研發經理在控管，等到汽車要生產時始陳報
    總經理」等語，是在無其他積極證據下，充其量僅能認定被
    告裕隆公司在研發MARCH 之汽車語音精靈時，曾接觸聲請人
    之多向引擎保護器裝置，惟被告裕隆公司僅知悉該產品外部
    顯示功能，並未就聲請人之電腦程式著作加以改作。況研發
    過程中被告甲○○、丁○○、乙○○等人均未參與，聲請人
    僅以被告等人以MARCH 汽車語音精靈於廣告中所標榜之重要
    性，直接推論被告等有參與研發，實屬牽強，另被告甲○○
    、丁○○、乙○○等3 人既皆擔任被告裕隆公司之核心經營
    成員，依企業內部分工、分層負責之原則，實難認渠等3 人
    有明確知悉MARCH 汽車語音精靈研發之詳細過程。
  (二)又聲請人丙○○於偵查中曾自承：於85年9 月6 日伊曾將該
    「多向引擎保護器裝置」之線路圖、程式、說明書、圖型、
    錄音及使用說明等資料交予位於臺中工業區內之裕民汽車交
    車中心技術科長時，雖有簽立字據，但已遺失等語；且證人
    李元琅於偵查中亦證稱：「伊與聲請人丙○○共同成立峻錄
    公司銷售多向引擎保護器裝置，伊有參與研發本件多向引擎
    保護器裝置，並曾與聲請人丙○○前往裕隆公司交車中心為
    先前所交付之多向引擎保護器裝置樣品做調整，欲尋求與裕
    隆公司合作生產該產品，伊知道聲請人丙○○曾交付專利權
    證書、線路圖、積體電路佈局圖予裕隆公司，惟該處非裕隆
    公司之研發部門，伊亦未曾與裕隆公司研發部門人員接洽，
    並不認識裕隆公司研發部經理黃振弘，伊事後得知裕隆公司
    推出之產品與峻錄公司所生產之產品功能相似處很多，惟伊
    不清楚裕隆公司如何做出該系統」等語；是依前揭證人李元
    琅證述，聲請人於發明「多向引擎保護器裝置」後，本欲尋
    求與被告裕隆公司合作生產，被告裕隆公司因而初次與聲請
    人接觸其所研發之前述裝置，聲請人並提供相關文件說明該
    產品功能，與一般商業往來習慣無違；且聲請人及證人李元
    琅所接觸之人，非被告裕隆公司之研發人員，而接洽地點亦
    僅係裕隆公司子公司之交車中心。況被告裕隆公司於89年後
    ，始在「NEW MARCH 」車系之車種推出標榜「第一部會說話
    的車子MARCH 語音精靈」產品，與聲請人前提供之「多向引
    擎保護器裝置」時間相隔已逾3 年，倘被告裕隆公司有意仿
    冒使用聲請人發明之該裝置，可於聲請人提出該裝置線路圖
    、積體電路佈局圖後，逕指示研發人員按圖仿製，並應用於
    最新車種，何須等待3 年後始推出類似產品？且消費性電子
    商品本有日新月異，推陳出新之特性，汽車所附屬之電子配
    備亦同，故為確保商機，若有新配備之商品推出，本可極力
    推出，應無拖延之理。是自據以被告裕隆公司之人員曾接觸
    其發明之產品等情，逕認被告裕隆公司及被告甲○○、丁○○、乙○○等人，有仿製、改作聲請人之著作之嫌，原檢察
    官既憑定證據，認被告等人未有侵害著作權之事實。
  (三)至聲請人執以聲請意旨(三)所指稱之其已就被告侵害聲請人之
    電腦程式、科技圖形、電路圖形、輸出範圍、語句等著作權
    內容特徵進行實質比對，並提出說明，無非為證明被告裕隆
    公司所研發之裝置有侵犯聲請人之著作權云云，然裕隆公司
    是否涉有侵害聲請人之著作權，應判斷有無「原創性而受著
    作權法保障」之情：
  (1)一般微電腦單晶片係指一個單晶片微處理器，而所謂單晶片
    微處理器係由中央處理單元（Centra l Processing Unit簡
    稱CPU） 、記憶體（Memory包括隨機存取記憶體或稱主記憶
    體Random Access Memory、唯讀記憶Read Only Memory）、
    輸出輸入單元（I/O Input/ Output ）等3 個部分組成，再
    依產品需求，配置其他附屬功能（如時間計時器-Timer）等
    。中央處理單元即CPU 主要負責邏輯運算，記憶體在主記憶
    體內係暫存資料，唯讀記憶體係存放永久不變資料如機械碼
    （machine code），輸出輸入單元則係供給微電腦單晶片對
    外控制實體電路之用，其附屬時間計數器為計數系統整體軟
    硬體時序，如此任務分配方能達成設計者需求。是微電腦單
    晶片外部電路與其內部程式運作（含暫存器、指標、資料暫
    存、堆疊及計數器等運作）均息息相關，兩者需相互配合始
    能以程式透過微電腦單晶片控制外部電路功能，亦即不同單
    晶片結構及外部電路，其所使用微電腦單晶片之內部程式亦
    不相同。
  (2)本件聲請人「多向引擎保護器裝置」之與被告裕隆公司所生
    產之「NEW MARCH 」車系，係分別使用微電腦單晶片編號「
    PIC 16C57 」及「PIC 16C65 」為其主控制系統微電腦，其
    接腳分別為「28支」、「40支」，其功能各如附表一所示；
    另周邊電路設計係配合單晶片接腳功能運用之延伸，即以單
    晶片接腳功能，搭配相關周邊電路，始能符合整體電路正常
    運作，以發揮產品功能，各如附表二所示。是如附表一、二
    所示，微電腦單晶片編號「PIC 16C57 」、「PIC 16C65 」
    接腳數量不一，接腳及周邊電路功能與相接處均不相同，「
    PIC 16C57 」與「PIC 16C65 」之「Data Sheet」其輸出輸
    入通道分別為「20個」、「33個」，主記憶體各為「72位元
    」、「192 位元」，唯讀記憶體為「2K」、「4K」，且「AG
    RAM 」內部結構亦有所差異。再者，聲請人所提供「多項引
    擎保護裝置追加(一)」之程式係由PIC 單晶片之組合語言撰寫
    而成，所使用微電腦單晶片係上開所述「PIC 16C57 」之模
    式，而被告裕隆公司所生產之「NEW MARCH 」車系之「YL20
    02年March 語音精靈及中控、防盜系統」係使用「PIC 16C6
    5 」之模式為開發而成；另詳觀「多項引擎保護裝置追加(一)
    」之程式中，並無有任何撰寫控制輸出輸入「通道RD0 至RD
    7 」之部分，然被告裕隆公司前開「YL2002年March 語音精
    靈及中控、防盜系統」所使用之「PIC 16C65 」之輸出輸入
    「通道RD0 至RD7 」，分別控制「RD0 控制警告燈」、「
    RD1 控制車燈」、「RD2 讀取輸入信號」、「RD3 讀取發電
    機充電故障訊號」、「RD5 忙線高準位」、「RD6 控制S1
    」及「RD7 控制VS2 」，若將使其週邊電路發揮其功能，則
    「PIC 16C65 」單晶片內必須有相對應之程式予以控制，即
    指要讓警告燈亮起就需有「SETB RD.0 」之指令存在，同理
    要控制「RD0 至RD7 」亦需有相對應之指令存在。而本件聲
    請人所提供之「多項引擎保護裝置追加(一)」程式，既無法控
    制輸出入「通道RD0 至RD7 」，則顯然與「NEW MARCH 」車
    系使用微電腦單晶片所設計之組合語言程式不符。
  (3)又單晶片程式撰寫完成後須經轉換成機械碼（machine code
    ），再使用單晶片燒入器或光罩（Mask）方式將機械碼植入
    微電腦單晶片中之唯讀記憶體中，以便系統運作時能依據所
    植入之程式進行運作，然將撰寫程式轉成機械碼時，依據微
    電腦單晶片中結構而為配置時，即需考慮單晶片中的暫存器
    之多寡、唯讀記憶體大小、輸出輸入通道數、中斷向量位置
    、時間計數器設定等再進行轉換，故「PIC 16C57 」及「PI
    C 16C65 」之原始程式轉換成機械碼，亦需參考上述情事而
    轉換，本件聲請人之「多項引擎保護裝置」及被告裕隆公司
    之「YL2002年March 語音精靈及中控、防盜系統」所使用之
    微電腦單晶片型號、周邊電路各不相同，已論述如前。而單
    晶片內部之程式既是控制單晶片外部電路，是該型號之單晶
    片內部機械碼亦必不相符。
  (4)再聲請人所使用語音晶片積體電路元件型號AP18001 兩只作
    為語音輸出之用途，該兩只積體電路元件第1 、2 、3 、5
    、6 、9 、15接腳為空接，第4 接腳連接負電壓，第7 接腳
    為輸出端連接至運算放大器編號LM358 號，第10、11、13
    、14、16接腳連接至「PIC 16C57 」單晶片，第8 、12接腳
    連接正電壓，而被告裕隆公司之「NEW MARCH 」車系所使用
    語音系統為「K11 多功能語音警告系統」，第1 接腳連接負
    電壓，第2 、10接腳連接至速度警示開關，第3 、5 、12、
    15、16、20、21、22、27接腳連接至相關控制輸入開關、第
    4 接腳連接至狀態燈、第6 、7 、14接腳連接至喇叭之繼電
    器開關，第17、18、23接腳連接至透過「RS232 協定」將檢
    修訊號送至檢修設備，第19、24接腳連接至左右燈泡及電器
    開關，第25接腳供電瓶或發電機指示用，第11接腳為空接，
    是就語音部分，聲請人所使用與被告裕隆公司之「NEW MARC
    H 」車系所使用之部分，無論在積體電路元件數量、輸出端
    接腳數量及周邊控制電路均不同，故其內部運作之組合語言
    程式亦必然不符，此有「YL2002年March 語音精靈及中控、
    防盜系統電路圖」、「多項引擎保護裝置追加(一)線路圖」、
    「Microchi pPIC165X 」及「PIC16C63A/65B /73B/74B Dat
    a Sheet 」等在卷可稽，足證被告裕隆公司之「NEW MARCH
    」車系之「YL2002年March 語音精靈及中控、防盜系統」與
    聲請人「多項引擎保護裝置追加(一)」之創作表達方式並非相
    同，是被告裕隆公司之上揭電路佈局、電腦程式等著作應具
    原創性。
  (四)另聲請人所認被告裕隆公司、甲○○、丁○○、乙○○涉有
    違反著作權法之罪嫌，主要係以上述2 項產品均以微電腦單
    晶片控制其周邊電路，並結合語音警告、燈光警示及自動調
    整相關設備概念、原理而完成云云。然微電腦單晶片及語音
    結合已屬於普及於日常生活之技術概念，實為熟悉此項技術
    者之共同常識，被告裕隆公司以生產未來性、發展性等商品
    等面向觀之，被告裕隆公司將此概念、原理，與其生產之汽
    車相結合，而發展出「YL2002年March 語音精靈及中控、防
    盜系統」，亦屬可期。將2 項產品均應用至汽車電腦微控制
    上，其所表達之概念及原理自然相同。聲請人雖多次主張「
    NEW MARCH 」車系之「YL2002年March 語音精靈及中控、防
    盜系統」概念、原理、操作方式等與其所有「多項引擎保護
    裝置追加(一)」相近，惟著作權法所保護者僅及於該著作之表
    達，而不及於所表達之概念、原理、操作方式，是尚難僅因
    「NEW MARCH 」車系使用之「YL2002年March 語音精靈及中
    控、防盜系統」與聲請人之「多向引擎保護器裝置追加(一)」
    之概念、原理、操作方式相似，而認被告等人有何違反著作
    權之犯行。是縱聲請人陳明其已就被告裕隆公司所研發之產
    品如何侵害聲請人之電腦程式等著作為詳細比對，惟本件雙
    方之創作表達方式既不相同，即難逕認被告甲○○、丁○○
    、乙○○涉有著作權法第91條第1 項、第91條之1 第1 項之
    犯行。又依著作權法第101 條規定，法人之代表人、法人或
    自然人之代理人、受雇人或其他從業人員，因執行業務，犯
    第91條至96條之1 之罪者，除依各該條規定處罰其行為人外
    ，對該法人或自然人亦科各該條之罰金。意即法人之處罰以
    法人之代表人、代理人、受雇人等犯罪行為成立為前提要件
    ，本件被告裕隆公司之代表人、代理人、受雇人即被告甲○○、丁○○、乙○○之行為既不構成犯罪，已如前述，從而
    被告裕隆公司亦不該當犯罪構成要件。聲請人再執此向聲請
    交付審判，為無理由。
四、綜上以觀，原不起訴處分書及駁回再議處分書均已就聲請人
    上開各點予以斟酌，並就卷內證據詳為調查，認為無積極證
    據足認被告涉有聲請人所指之犯行，被告犯罪嫌疑應屬不足
    ，而為不起訴處分書等情，業經本院調閱偵查卷宗查核無誤
    ，且原處分所載證據取捨、及事實認定之理由，尚無違背經
    驗法則、論理法則及證據法則，是原檢察長以被告罪嫌不足
    ，予以駁回再議之聲請，亦無不當。本院認本件並無任何得
    據以交付審判之事由存在，聲請人聲請交付審判為無理由，
    應予駁回。
五、依刑事訴訟法第258 條之3 第2 項前段，裁定如主文。
中    華    民    國    97    年    4     月    15    日
                  刑事第六庭審判長法  官  楊得君
                                  法  官  周明鴻
                                  法  官  莊明達
以上正本證明與原本無異。
本裁定不得抗告。
                                  書記官  陳慧中
中    華    民    國    97    年    4     月    15    日
附表一
   ┌─┬─────┬───┬─┬─────┬───┐
   │接│PIC       │PIC   │接│PIC       │PIC   │
   │腳│  16C65   │16C57 │腳│  16C65   │16C57 │
   ├─┼─────┼───┼─┼─────┼───┤
   │1 │MCLR/VPP  │RTC   │21│RD2/PSP2  │RC3   │
   ├─┼─────┼───┼─┼─────┼───┤
   │2 │RA0/AN0   │V+    │22│RD3/PSP3  │RC4   │
   ├─┼─────┼───┼─┼─────┼───┤
   │3 │RA1/AN1   │NC    │23│RC4/SDI/SD│RC5   │
   │  │          │      │  │A         │      │
   ├─┼─────┼───┼─┼─────┼───┤
   │4 │RA2/AN2   │GND   │24│RC5/SDO   │RC6   │
   ├─┼─────┼───┼─┼─────┼───┤
   │5 │RA3/AN3/  │NC    │25│RC6/TX/CK │RC7   │
   │  │Vref      │      │  │          │      │
   ├─┼─────┼───┼─┼─────┼───┤
   │6 │RA4/T0CK1 │RA0   │26│RC7/RX/DT │OSC2  │
   ├─┼─────┼───┼─┼─────┼───┤
   │7 │RA5/SS/AN4│RA1   │27│RD4/PSP4  │OSC1  │
   ├─┼─────┼───┼─┼─────┼───┤
   │8 │RE0/RD/AN5│RA2   │28│RD5/PSP5  │CLR   │
   ├─┼─────┼───┼─┼─────┼───┤
   │9 │RE1/WR/   │RA3   │29│RD6/PSP6  │      │
   ├─┼─────┼───┼─┼─────┼───┤
   │10│RE2/CS/AN7│RB0   │30│RD7/PSP7  │      │
   ├─┼─────┼───┼─┼─────┼───┤
   │11│VDD       │RB1   │31│VSS       │      │
   ├─┼─────┼───┼─┼─────┼───┤
   │12│VSS       │RB2   │32│VDD       │      │
   ├─┼─────┼───┼─┼─────┼───┤
   │13│OSC1/CLKIN│RB3   │33│RB0/INT   │      │
   ├─┼─────┼───┼─┼─────┼───┤
   │14│OSC2/CLK  │RB4   │34│RB1       │      │
   │  │OUT       │      │  │          │      │
   ├─┼─────┼───┼─┼─────┼───┤
   │15│RCO/T1OS  │RB5   │35│RB2       │      │
   │  │O/T1CK1   │      │  │          │      │
   ├─┼─────┼───┼─┼─────┼───┤
   │16│RC1/T1OS  │RB6   │36│RB3       │      │
   │  │1/CCP2    │      │  │          │      │
   ├─┼─────┼───┼─┼─────┼───┤
   │17│RC2/CCP1  │RB7   │37│RB4       │      │
   ├─┼─────┼───┼─┼─────┼───┤
   │18│RC3/SCK/  │RC0   │38│RB5       │      │
   │  │SCL       │      │  │          │      │
   ├─┼─────┼───┼─┼─────┼───┤
   │19│RD0/PSP0  │RC1   │39│RB6       │      │
   ├─┼─────┼───┼─┼─────┼───┤
   │20│RD1/PSP1  │RC2   │40│RB7       │      │
   └─┴─────┴───┴─┴─────┴───┘
附表二
   ┌─┬────┬────┬─┬────┬────┐
   │接│PIC     │PIC     │接│PIC     │PIC     │
   │腳│  16C65 │  16C57 │腳│  16C65 │  16C57 │
   │  │        │U3      │  │        │U3      │
   │  │        │U10     │  │        │U10     │
   ├─┼────┼────┼─┼────┼────┤
   │1 │RESET裝 │接U3,8腳│21│接電晶體│接運算放│
   │  │置      │空接    │  │        │大器    │
   │  │        │        │  │        │接IC,200│
   │  │        │        │  │        │3A      │
   ├─┼────┼────┼─┼────┼────┤
   │2 │接電阻  │接V+    │22│發電機充│接運算放│
   │  │        │接V+    │  │電故障  │大器    │
   │  │        │        │  │        │接IC,200│
   │  │        │        │  │        │3A      │
   ├─┼────┼────┼─┼────┼────┤
   │3 │往下調整│NC      │23│空接    │接運算放│
   │  │        │NC      │  │        │大器    │
   ├─┼────┼────┼─┼────┼────┤
   │4 │接電阻  │接地    │24│空接    │接運算放│
   │  │        │接地    │  │        │大器    │
   │  │        │        │  │        │接IC,200│
   │  │        │        │  │        │3A      │
   ├─┼────┼────┼─┼────┼────┤
   │5 │往上調整│NC      │25│RS232-Tx│接電阻R2│
   │  │        │NC      │  │        │接IC,200│
   │  │        │        │  │        │3A      │
   ├─┼────┼────┼─┼────┼────┤
   │6 │Speaker │RA0     │26│保養里程│OS2     │
   │  │Rly Ctrl│接HT6034│  │歸零    │空接    │
   ├─┼────┼────┼─┼────┼────┤
   │7 │選擇IC40│RA1     │27│空接    │OS1     │
   │  │51輸出  │接HT6034│  │        │OS1     │
   ├─┼────┼────┼─┼────┼────┤
   │8 │控制IC40│接U3,1腳│28│BUZY    │RESET   │
   │  │51      │C1      │  │HIGH    │RESET   │
   ├─┼────┼────┼─┼────┼────┤
   │9 │控制IC40│RA3     │29│VS1     │        │
   │  │41      │C7      │  │        │        │
   ├─┼────┼────┼─┼────┼────┤
   │10│控制IC40│接C26電 │30│VS2     │        │
   │  │51      │容      │  │        │        │
   │  │        │接HT6034│  │        │        │
   ├─┼────┼────┼─┼────┼────┤
   │11│接電源  │接AP1800│31│接地    │        │
   │  │        │1       │  │        │        │
   │  │        │O2      │  │        │        │
   ├─┼────┼────┼─┼────┼────┤
   │12│接地    │接Ap1800│32│接電源  │        │
   │  │        │1       │  │        │        │
   │  │        │接開關S3│  │        │        │
   ├─┼────┼────┼─┼────┼────┤
   │13│OSC1    │接AP1800│33│數度感測│        │
   │  │        │1       │  │        │        │
   │  │        │C5      │  │        │        │
   ├─┼────┼────┼─┼────┼────┤
   │14│OSC2    │接AP1800│34│接AV1207│        │
   │  │        │1       │  │NA      │        │
   │  │        │C6      │  │        │        │
   ├─┼────┼────┼─┼────┼────┤
   │15│Buzzer  │接AP1800│35│接AV1207│        │
   │  │        │1       │  │NA      │        │
   │  │        │C4      │  │        │        │
   ├─┼────┼────┼─┼────┼────┤
   │16│接93LC46│接AP1800│36│接AV1207│        │
   │  │        │1       │  │NA      │        │
   │  │        │RA0     │  │        │        │
   ├─┼────┼────┼─┼────┼────┤
   │17│接93LC46│接AP1800│37│接AV1207│        │
   │  │        │1       │  │NA      │        │
   │  │        │C2      │  │        │        │
   ├─┼────┼────┼─┼────┼────┤
   │18│接93LC46│接AP1800│38│接AV1207│        │
   │  │        │1       │  │NA      │        │
   │  │        │接IC,200│  │        │        │
   │  │        │3A      │  │        │        │
   ├─┼────┼────┼─┼────┼────┤
   │19│警告燈  │接運算放│39│接AV1207│        │
   │  │        │大器    │  │NA      │        │
   │  │        │接IC,200│  │        │        │
   │  │        │3A      │  │        │        │
   ├─┼────┼────┼─┼────┼────┤
   │20│車燈    │接運算放│40│接AV1207│        │
   │  │        │大器    │  │NA      │        │
   │  │        │接電晶體│  │        │        │
   └─┴────┴────┴─┴────┴────┘


司法院資訊處製作；財團法人民間司法改革基金會備份。
